臺灣高等法院高雄分院刑事裁定　　　　110年度毒抗字第429號
抗　告　人
即　被　告　劉福龍



上列抗告人因聲請觀察勒戒案件，不服臺灣高雄地方法院中華民
國110 年9 月22日裁定（110 年度毒聲字第737 號），提起抗告
，本院裁定如下：
    主  文
抗告駁回。
    理  由
一、抗告意旨略以：抗告人於民國108 年9 月25日施用第二級毒
    品甲基安非他命後，仍繼續施用二級毒品3 次，分別經臺灣
    高雄地方法院判處有期徒刑4 月、3 月、4 月確定後入監服
    刑，檢察官因認抗告人服刑中不適合為附命完成戒癮治療之
    緩起訴處分，而向原審聲請令抗告人入勒戒處所觀察、勒戒
    。惟抗告人既經判處徒刑確定，再觀察、勒戒亦無代替徒刑
    之功效，檢察官應另行起訴以合法紀，請查明後撤銷原裁定
    云云。
二、按犯毒品危害防制條例第10條之罪者，檢察官應聲請法院裁
    定，令被告入勒戒處所觀察、勒戒，其期間不得逾二月，同
    條例第20條第1 項定有明文。查抗告人於108 年9 月25日6
    時許，在高雄市○○區○○○路000 巷00號居處內，施用甲
    基安非他命1 次之事實，業據抗告人於警詢及偵查中坦承不
    諱，且抗告人於108 年9 月25日9 時50分許為警採集之尿液
    ，經送正修科技大學超微量研究科技中心檢驗，結果呈甲基
    安非他命陽性反應等情，有該中心108 年10月8 日尿液檢驗
    報告、高雄市政府警察局鳳山分局毒品案件尿液採證代碼對
    照表（尿液代碼：FS414 ）在卷可稽，是抗告人確有於上揭
    時地施用甲基安非他命之犯行，堪以認定。
三、109 年1 月15日修正公布、同年7 月15日施行之毒品危害防
    制條例第20條第3 項規定，犯第10條之罪於觀察、勒戒或強
    制戒治執行完畢釋放後，3 年後再犯第10條之罪者，適用本
    條前2 項之規定。上開所謂「3 年後再犯」，只要本次再犯
    （不論修正施行前、後）距最近1 次觀察、勒戒或強制戒治
    執行完畢釋放，已逾3 年者，即該當之，不因其間有無犯第
    10條之罪經起訴、判刑或執行而受影響（最高法院109 年度
    台上字第3826號判決意旨參照）。查抗告人本次施用第二級
    毒品時間為108 年9 月25日，距其最近1 次觀察、勒戒執行
    完畢釋放日即99年6 月18日（原裁定誤載為99年6 月8 日，
    應予更正），已逾3 年等情，有臺灣高等法院被告前案紀錄
    表可查，依上開最高法院判決意旨，應依修正後之毒品危害
    防制條例第20條第3 項規定辦理，則本件抗告人犯毒品危害
    防制條例第10條第2 項之施用第二級毒品罪，檢察官自得依
    修正後規定聲請法院裁定令入勒戒處所觀察、勒戒，原審據
    此裁定令抗告人入勒戒處所觀察、勒戒，其期間不得逾2 月
    ，並無違誤。抗告意旨徒憑己見，所持見解與最高法院刑事
    大法庭就修正施行後之毒品危害防制條例第20條第3 項之法
    律意見不合，自不足採。又抗告人本次施用第二級毒品犯行
    ，本係經檢察官提起公訴，因適逢毒品危害防制條例修正，
    故經臺灣高雄地方法院以109 年度重訴字第8 號判決公訴不
    受理在案，檢察官乃聲請原審法院裁定令抗告人入勒戒處所
    觀察、勒戒等情，有上開刑事判決書及臺灣高等法院被告前
    案紀錄表可查，是本件抗告狀所敘及其本次施用第二級毒品
    犯行曾經法院裁定為附命完成戒癮治療之緩起訴處分暨撤銷
    緩起訴云云（見抗告狀第3 頁第3 至5 行、第5 頁第3 至5
    行），容有誤會，併此敘明。
四、綜上，原審依檢察官聲請，裁定令抗告人入勒戒處所觀察、
    勒戒，其期間不得逾2 月，經核其認事用法均無不合。抗告
    意旨執前詞指摘原裁定不當，請求撤銷原裁定，為無理由，
    應予駁回。
據上論結，應依刑事訴訟法第412 條，裁定如主文。
中    華    民    國   110    年    10    月    28    日
                  刑事第九庭    審判長法  官  莊崑山
                                      法  官  惠光霞
                                      法  官  林家聖
以上正本證明與原本無異。
不得再抗告。
中    華    民    國   110    年    10    月    28    日
                                      書記官  王秋淑